【裁判字號】    90,台上,1210
【裁判日期】    900712
【裁判案由】    因分配表異議之訴
【裁判全文】
最高法院民事裁定                                九十年度台上字第一二一○號
    上  訴  人  丙○○
                乙○○
    被 上訴 人  甲○○
右當事人間因分配表異議之訴事件，上訴人對於中華民國八十八年十一月十六日台灣
高等法院第二審判決（八十八年度重上字第二二二號），提起上訴，本院裁定如左：
    主  文
上訴駁回。
第三審訴訟費用由上訴人負擔。
    理  由
按對於第二審判決上訴，非以其違背法令為理由，不得為之，民事訴訟法第四百六十
七條定有明文。依同法第四百六十八條規定，判決不適用法規或適用不當者，為違背
法令。而判決有同法第四百六十九條所列各款情形之一者，為當然違背法令。是當事
人提起上訴，如依民事訴訟法第四百六十八條規定，以第二審判決有不適用法規或適
用法規不當為理由時，其上訴狀或理由書應有具體之指摘，並揭示該法規之條項或其
內容。若係成文法以外之法則，應揭示該法則之旨趣。倘為司法院解釋、或本院之判
例，則應揭示該判解之字號或其內容。如以民事訴訟法第四百六十九條所列各款情形
為理由時，其上訴狀或理由書，應揭示合於該條款之事實。上訴狀或理由書如未依此
項方法表明者，即難認為已對第二審判決之違背法令有具體之指摘，其上訴自難認為
合法。本件上訴人對第二審判決提起上訴，雖以該判決違背法令為由，惟核其上訴理
由狀所載內容，係就原審取捨證據、認定事實之職權行使及其他與判決結果不生影響
並經原審認無庸贅述之理由指摘原判決不當，並就原審所論斷：被上訴人對訴外人李
義裕之系爭新台幣（下同）一千萬元借款債權及本票債權，既不因清償而消滅，且被
上訴人亦未將該債權讓與於第三人鄭美玲，則上訴人主張被上訴人就系爭強制執行標
的物已無抵押債權存在云云，自非足採，其依強制執行法第四十一條規定據以提起本
件分配表異議之訴，請求剔除分配表上被上訴人參與分配之債權總額及受分配之債權
額，均非有據，不應准許等情，泛言謂為違法，而非具體說明該論斷究有何不適用法
規或適用法規不當，並揭示該法規之條項或其內容，及合於民事訴訟法第四百六十九
條所列各款之事實，難認對該判決之如何違背法令已有具體之指摘，依首揭說明，應
認其上訴為不合法。
據上論結，本件上訴為不合法。依民事訴訟法第四百八十一條、第四百四十四條第一
項、第九十五條、第七十八條，裁定如主文。
中      華      民      國     九十     年      七      月     十二     日
                              最高法院民事第五庭
                                  審判長法官  朱  錦  娟
                                        法官  顏  南  全
                                        法官  蘇  達  志
                                        法官  許  澍  林
                                        法官  陳  碧  玉
      右正本證明與原本無異
                                              書  記  官
中      華      民      國     九十     年      七      月     二十     日


司法院資訊處製作；財團法人民間司法改革基金會備份。
